臺灣高雄地方法院刑事判決　　　　　　　　　　　　九十三年度訴字第一八二號
　　公　訴　人　臺灣高雄地方法院檢察署檢察官
　　被　　　告　庚○○
　　指定辯護人　本院公設辯護人壬○○
　　被　　　告　子○○
右列被告因強盜等案件，經檢察官提起公訴（九十二年度偵字第二四九０五號、九十
三年度偵字第一三七三號、第三六九二號、第三九二三號、第六一四一號），本院判
決如左：
    主  文
庚○○連續意圖為自己不法之利益，以無線方式，盜用他人電信設備通信，處有期徒
刑月，行動電話五支（手機序號ＩＭＥＩ：000000000000000、0
00000000000000、000000000000000、000000
000000000、000000000000000）沒收；連續攜帶兇器竊盜
，處有期徒刑壹年，扣案之Ｔ型板手貳支、十字螺絲起子、剪刀、手電筒各壹支均沒
收；又攜帶兇器竊盜，因脫免逮捕，當場施以強暴，處有期徒刑柒年，扣案之剪刀、
十字螺絲起子各壹支均沒收。應執行有期徒刑捌年，行動電話五支（手機序號ＩＭＥ
Ｉ：000000000000000、000000000000000、000
000000000000、000000000000000、00000000
0000000）、Ｔ型板手、剪刀、十字螺絲起子各貳支、手電筒壹支均沒收。
簡良字共同連續竊盜，處有期徒刑肆月，如易科罰金，以參佰元折算壹日。
    事  實
一、庚○○於民國九十二年三月十日某時，明知其友人高正賢（另行偵查中）所持有
    之0000000000號行動電話號碼之無線電磁通話晶片（下稱ＳＩＭ卡）
    一枚，係屬來路不明之贓物（係戊○○於九十二年三月九日在高雄市○○路與仁
    愛路口所遺失），仍於於民國九十二年三月十日某時，在高雄市區某處予以收受
    之，並基於意圖為自己不法利益或第三人不法利益之概括犯意，自九十二年三月
    十日起至同年四月二十四日止，將上開ＳＩＭ卡裝入其持有之行動電話機內（手
    機序號ＩＭＥＩ：000000000000000、00000000000
    0000、000000000000000、00000000000000
    0、000000000000000），連續以無線之方式，自行撥打或交由
    其不知情之女友陳筱雯多次撥打使用上開ＳＩＭ卡，致使台灣大哥大股份有限公
    司陷於錯誤，誤認撥打者係0000000000號ＳＩＭ晶片卡之合法使用權
    人而提供通訊服務，並將通訊費用列入戊○○之帳單，連續獲得免費使用行動電
    話通訊之財產上不法利益，共計新台幣（下同）四千二百五十八元。嗣因戊○○
    接獲台灣大哥大股份有限公司之帳單查悉遭人盜打向警方報案，始循線查獲，並
    扣得行動電話一支（手機序號ＩＭＥＩ：000000000000000）。
二、庚○○復另行起意，基於意圖為自己不法所有之概括犯意而為下列行為：
  （一）於九十三年一月九日下午四時許，在高雄縣鳳山市○○街四一號前，以不詳
        方法竊取乙○○所有之車牌號碼為ＸＵＤ─八一一號機車車牌一面，並將之
        換裝於自己所有原車牌號碼ＯＶＹ─一一九號之重型機車上。
  （二）於九十三年一月十日二時四十五分許，與子○○共同基於意圖為自己不法所
        有之竊盜之犯意聯絡，共同騎乘上開換裝車牌之機車至高雄縣大寮鄉○○村
        ○○○路三０一巷二四號前，由子○○把風，庚○○以不詳方式，破壞己○○所有之車牌號碼Ｊ三─七二六二號自小客車車門，竊取汽車音響一台。
  （三）於九十三年二月十二日凌晨二時許，在高雄縣大寮鄉○○○路路旁，以客觀
        上對於人之生命身體安全構成威脅足供為兇器使用之十字螺絲起子為工具，
        竊取辛○○所有之車牌號碼為ＧＵＸ─五一三號機車車牌一面。
  （四）於九十三年二月十二日下午二時五十分許，騎乘車牌號碼為ＯＶＹ─一一九
        號機車至高雄縣大寮鄉○○路二九三之二五號維立電機公司停車場內，以客
        觀上對於人之生命身體安全構成威脅足供為兇器使用之Ｔ型板手、十字螺絲
        起子、剪刀等為工具，破壞丑○○所有之車號Ｓ七─一０四三號自小客車車
        門，欲竊取車內財物尚未得手時，即被邱建麟發現報警而查獲，並扣得庚○○所有供竊盜所用之Ｔ型板手、十字螺絲起子、剪刀、手電筒各一支。
  （五）於九十三年二月十六日十二時三十分許，騎乘車號為ＯＶＹ─一一九號機車
        至高雄縣林園鄉○○○路一０五巷三六號前，以客觀上對於人之生命身體安
        全構成威脅足供為兇器使用之十字螺絲起子、剪刀為工具，破壞癸○○所有
        之車號ＶＥ─七五九九號自小客車車門（毀損部分未據告訴），竊取汽車音
        響一台，得手後竟在車內之駕駛座上熟睡，嗣為癸○○發現，癸○○以手捉
        住庚○○之胸前衣服並將庚○○拉出車外，庚○○欲脫免逮捕，當場施強暴
        ，以徒手毆打癸○○之臉部，致癸○○受鼻樑挫擦傷之傷害，嗣經路人報警
        而查獲，並扣得庚○○有供竊盜所用之十字螺絲起子、剪刀各一支。
  （六）於九十三年三月十九日凌晨零時二十分許，騎乘車號為ＯＶＹ─一一九號機
        車，至高雄縣林園鄉○○○路與文化街口，以客觀上對於人之生命身體安全
        構成威脅足供為兇器使用之Ｔ型板手，破壞丁○○所有之車號ＺＦ─九七一
        八號自小客車車門（毀損部分未據告訴），欲竊取車內財物尚未得手時，即
        因觸動車內警報器驚動丁○○而逃逸。
  （七）復九十三年三月十九日凌晨一時許，至高雄縣林園鄉○○○路一０五巷與康
        樂街口，以客觀上對於人之生命身體安全構成威脅足供為兇器使用之Ｔ型板
        手，破壞丙○○○所有之車號Ｄ二─五二五五號自小客車車門（毀損部分未
        據告訴），竊取汽車電腦一部、眼鏡一副、工具鉗、斜口鉗、指南針各一支
        、皮包一只及回數票數張，得手後欲逃離時為警查獲，並扣得Ｔ型板手一支
        。
三、子○○承前揭竊盜之犯意與不詳姓名庚○○之成年友人，基於意圖為自己不法所
    有之犯意聯絡及行為分擔，於九十三年一月十日凌晨三時許，二人共同騎乘庚○○換裝車牌號碼ＸＵＤ─八一一號機車（原車牌號碼ＯＶＹ─一一九號）至高雄
    縣大寮鄉○○村○○○路三０一巷二四號前，由子○○把風，庚○○之友人以不
    詳方式進入己○○所有之車牌號碼Ｊ三─七二六二號自小客車車內，欲竊取車內
    財物時，為陸恩暉發覺報警，而未得逞，並當場逮捕子○○。
    理  由
一、訊據被告庚○○除對犯罪事實欄第二部分（二）、（五）之事實否認以外，其餘
    均坦承不諱，就被告庚○○自白犯罪部分，有被害人戊○○就遭盜打電話及乙○○、辛○○、丑○○、丁○○、丙○○○就失竊情節指述綦詳，復有證人陳筱雯
    對於被告庚○○將戊○○所有之ＳＩＭ卡借其撥打及證人邱建麟對於發現庚○○
    欲行竊丑○○之車內財物均分別證述明確，此外復有台灣大哥大股份有限公司車
    號0000000000號九十二年二月十日起至同年四月二十三日通話明細一
    紙、扣案行動電話一支（手機序號ＩＭＥＩ：000000000000000
    ）、乙○○、辛○○、丙○○○出具贓物領據各一紙以及被告庚○○所有供竊盜
    所用之Ｔ型板手二支、十字螺絲起子、剪刀、手電筒各一支在卷可稽，足認被告
    庚○○就上開自白之部分與事實相符，堪信為真實。
二、被告庚○○矢口否認犯罪事實欄第二部分（二）之犯罪事實，辯稱並無與子○○
    共同竊取己○○所有之車牌號碼Ｊ三─七二六二號自小客車之汽車音響一台，當
    時伊在釣蝦場等語。經查，證人即共同被告子○○於本院審理時經被告庚○○交
    互詰問後，仍證述如犯罪事實欄第二部分（二）之所載犯罪事實（參見本院審理
    卷第九十二頁至第九十八頁），並且證述被告庚○○確實將竊得之汽車音響放置
    庚○○自己所有之機車置物箱內，而本件確實有於被告庚○○所有原機車號碼Ｏ
    ＶＹ─一一九號重型機車置物箱內查獲己○○所失竊之汽車音響一台，此有高雄
    縣政府警察局林園分局扣押物品目錄表一紙在卷可憑，此外，證人陸恩暉於警訊
    中亦證述證人子○○第二次與被告庚○○友人前往行竊時，尚未竊得物品即被逮
    捕等語，足認己○○之汽車音響確係證人子○○與被告庚○○第一次前往行竊時
    所竊得，證人子○○之證述尚非子虛，應堪採信，被告庚○○上開所辯顯不足採
    。
三、被告庚○○就犯罪事實欄第二部分（五）之犯罪事實固坦承有持十字螺絲起子、
    剪刀等工具，竊取被害人癸○○所有車號ＶＥ─七五九九號自小客車之汽車音響
    一台，惟矢口否認有為脫免逮捕而毆打癸○○，辯稱當時被癸○○抓著衣服使其
    不透氣，請癸○○放鬆一點遭拒，始出手毆打等語。經查，按刑法第三百二十九
    條準強盜罪之所謂施強暴或脅迫，只須有此行為即足，並不以致使被害人不能抗
    拒為必要。此與強盜罪係以強暴、脅迫等手段，致使被害人不能抗拒為構成要件
    者不同（最高法院九十一年度台上字第三七四六號判決要旨可資參照）。另按刑
    法第三百二十一條第一項第三款所謂兇器，凡於人之生命身體之安全，易生危險
    者均屬之，因攜帶兇器行竊，只需行竊時攜帶具有危險性之兇器為已足，並不以
    主觀上有以該兇器行兇之意圖為必要（最高法院七十年度台上字第六一一○號判
    決、七十一年度台上字第七二八號判決參照）。證人癸○○於本院審理時證述：
    「我停在路邊小巷子，買東西回來，遙控器打不開，看到被告坐在車上，汽車音
    響放在他身上。我抓住他，不讓他走，他一衝出來就打我眼睛。」、「（問：他
    是否有叫你將衣領放鬆？）我沒有聽到。」、「（問：你是否有看到他呼不過氣
    ？沒有。」等語（參見本院審理卷第一百零一頁及第一百零二頁），而被告於警
    訊中亦坦承自己先出手攻擊被害人癸○○，於出手毆打被害人癸○○之前是對被
    害人說「是按怎樣咻（閩南語）」等情（參見警卷第二頁反面），被害人癸○○
    因遭被告毆打受有鼻樑挫擦傷，亦有大仁醫院出具之診斷證明書一紙在卷可稽，
    故被告確實有欲脫免逮捕而對癸○○施強暴之犯行，被告所辯顯不足採。。此外
    ，被告庚○○持十字螺絲起子、剪刀行竊癸○○所有車號ＶＥ─七五九九號自小
    客車之汽車音響一台得逞，亦有癸○○出具之贓物領據一紙及被告庚○○所有供
    竊盜所用之十字螺絲起子、剪刀各一支、照片四扣案足憑，被告攜帶兇器竊盜，
    因脫免逮捕，當場對癸○○施以強暴之犯行，洵堪認定，應依法論科。
四、訊據被告子○○對於右揭事實均坦承不諱（參見本院審理卷第八十九頁），復有
    被害人己○○對於汽車車門遭毀損及汽車音響遭竊之情節指訴綦詳，並有證人陸
    恩暉對於發現被告簡良吉與另一人不詳姓名之人欲竊取己○○車上財物等情，迭
    於警偵訊時證述明確，此外，復有己○○出具之贓物領結一紙在卷足憑，足認被
    告子○○之自白與事實相符，堪信為真實。被告子○○連續竊盜之犯行應堪認定
    ，應依法論科。
五、被告庚○○部分：
    （一）犯罪事實欄第一部分：按電信法第五十六條第一項之罪，係以意圖為自己
          或第三人不法之利益，使用有線、無線或其他電磁方式，盜接或盜用他人
          電信設備通信者為要件，本罪之處罰詐得免繳電信通信費用之不法利益規
          定，乃刑法詐欺得利罪之特別法，依特別法優於普通法之原則，自毋庸再
          論以刑法詐欺得利罪。次按本罪構成要件所稱以有線、無線或其他電磁方
          式，盜接或盜用他人電信設備通信者，並不限於以盜拷他人行動電話之序
          號、內碼等資料於自己之手機內，為盜用之唯一方式，其他諸如：利用他
          人住宅內之有線電話，盜打他人電話為通信行為；或在住宅外之電話接線
          箱內，盜接他人之有線電話線路，以自己之電話機盜打他人電話為通信行
          為；或意圖為自己不法之所有，竊取他人之行動電話手機，進而為盜打通
          信之行為；或僅以使用竊盜之意思，擅取他人之行動電話手機為盜打通信
          之行為等，不一而足，皆成立本罪。核被告所為，係犯刑法第三百四十九
          條第一項收受贓物罪、電信法第五十六條第一項意圖為自己不法之利益以
          無線方式盜用他人電信設備通信罪。又被告所犯二罪間，有方法結果之之
          牽連關係，為牽連犯，應依刑法第五十五條後段之規定，從一重即電信法
          第五十六條第一項盜用他人電信設備通信罪處斷。被告利用不知情之女友
          陳筱雯盜用戊○○之電信設備通信，係屬間接正犯。另被告先後多次盜用
          戊○○之電信設備通信，時間緊接、方法相同，所犯又係構成要件相同之
          罪名，顯係基於概括犯意為之，為連續犯，應依刑法第五十六條之規定論
          以一罪，並加重其刑。
    （二）犯罪事實欄第二部份：核被告所為，係犯刑法第三百二十條第一項普通竊
          盜罪：【（一）、（二）部分】、第三百二十一條第一項第三款攜帶兇器
          竊盜罪【（三）、（七）】、第三百二十一條第二項、第一項第三款攜帶
          兇器竊盜未遂罪【（四）、（六）】、第三百五十四條毀損罪【（四），
          公訴人雖於起訴法條欄漏未記載，但於起訴事實業已載明，為起訴效力所
          及，且被害人丑○○於警訊中已供述提出毀損之告訴，本院自得加以審理
          】、第三百三十條第一項加重準強盜罪【（五）起訴書雖載被告係犯刑法
          第三百二十九條之罪，惟公訴人已當庭變更起訴法條為刑法第三百三十條
          】。被告庚○○就犯罪事實欄第二部份（二）之犯行與被告子○○有犯意
          聯絡及行為分擔，為共同正犯。被告先後多次加重竊盜既遂、未遂及普通
          竊盜犯行，時間緊接，方法相同，觸犯構成要件相同之罪名，顯係基於概
          括犯意為之，為連續犯，應分別依刑法第五十六條之規定，論以加重竊盜
          既遂之一罪，並加重其刑。被告所犯上開加重竊盜與毀損二罪間，有方法
          結果之牽連關係，為牽連犯，依刑法第五十五條從一重之以攜帶兇器竊盜
          罪處斷。而被害人癸○○所受之傷害，係被告為脫免逮捕，當場扭打掙扎
          施以強暴行為時所致，已如前述，尚難認係被告基於傷害故意而另施以傷
          害行為所造成，應認係被告所犯加重準強盜罪施強暴行為之當然結果，不
          另論以傷害罪，附此說明。
    （三）被告庚○○所犯電信法第五十六條第一項盜用他人電信設備通信罪、刑法
          第三百三十條第一項之罪與刑法第三百二十一條第一項第三款之罪間，犯
          意各別，行為互異，應分論併罰。
    （四）爰審酌被告正值青壯年，不思己力以正當管道獲取財物，竟盜打他人晶片
          卡及竊取他人財物滿足私慾，及行為手段、所竊取財物之價值、被害人所
          受損害之程度，惟被告犯後坦承竊盜犯行，否認準強盜部分之犯行等一切
          情狀，量處如主文第一項所示之刑，並定應執行刑。又扣案之Ｔ型板手、
          剪刀、十字螺絲起子各二支、手電筒一支為供被告犯罪所用之物，且為被
          告所有，業據被告供明在卷，應依刑法第三十八條第一項第二款規定沒收
          之。扣案之行動電話一支（手機序號ＩＭＥＩ：00000000000
          0000）及未扣案之行動電話四支（手機序號ＩＭＥＩ：000000
          000000000、000000000000000、000000
          000000000、000000000000000），均係供被告
          盜用通信之用，有上開通聯紀錄可查在卷，雖有行動電話四支未扣案，然
          尚無證據證明業已滅失，不論屬於被告與否，均應依電信法第六十條規定
          宣告沒收。
六、被告子○○部分：核被告所為係犯刑法第三百二十條第一項普通竊盜罪及同法第
    第三百二十條第三項、第一項普通竊盜未遂罪，被告就上開犯行分別與被告庚○○、不詳姓名之成年男子，有犯意聯絡及行為分擔，為共同正犯。被告先後二次
    普通竊盜既遂、未遂之犯行，時間緊接，方法相同，觸犯構成要件相同之罪名，
    顯係基於概括犯意為之，為連續犯，應分別依刑法第五十六條之規定，論以普通
    竊盜既遂罪，並加重其刑。爰審酌其犯罪之動機、目的、所使用之手段、行為之
    次數及犯後坦承犯行等一切情狀，予以量處如主文第二項所示之刑，並諭知易科
    罰金折算標準。
七、被告庚○○與被告子○○共犯為法定本刑較輕之普通竊盜罪，依司法行政部（六
    九）台刑（二）字第一０一六號及司法院（七一）廳刑一字第八六二號函示意旨
    ，於被告庚○○論罪主文中無庸載明「共同」二字，併此敘明。
據上論斷，應依刑事訴訟法第二百九十九條第一項前段，電信法第五十六條第一項、
第六十條，刑法第十一條前段、第二十八條、第三百二十一條第一項第三款、第三百
二十條第一項、第三百三十條第一項、第三百五十四條、第三百四十九條第一項、第
五十六條、第五十五條、第三十八第一項第二款、第四十一條第一項前段，罰金罰鍰
提高標準條例第一條前段、第二條，判決如主文。
本案經檢察官甲○○到庭執行職務。
中      華      民      國    九十三    年      八      月    二十四    日
                                     臺灣高雄地方法院刑事庭
                                         審判長法官  邱明弘
                                               法官  胡宜如
                                               法官  廖建瑜
右正本證明與原本無異。
如不服本判決，應於判決送達後十日內，向本院提出上訴狀。
                                             書記官  王翌翔
中      華      民      國    九十三    年      八      月    二十四    日
電信法第五十六條
意圖為自己或第三人不法之利益，以有線、無線或其他電磁方式，盜接或
盜用他人電信設備通信者，處五年以下有期徒刑，得併科新台幣一百五十
萬元以下罰金。
意圖供自己或第三人盜接或盜用他人電信設備通信，而製造、變造或輸入
電信器材者，處一年以上七年以下有期徒刑，得併科新台幣三百萬元以下
罰金。意圖供第三人盜接或盜用他人電信設備通信，而販賣、轉讓、出租
或出借電信器材者，亦同。
意圖供自己或第三人犯罪之用而持有前項之電信器材者，處三年以下有期
徒刑，得併科新台幣五十萬元以下罰金。
第一項及第二項之未遂犯罰之。
中華民國刑法第三百二十一條
犯竊盜罪而有左列情形之一者，處六月以上、五年以下有期徒刑：
一  於夜間侵入住宅或有人居住之建築物、船艦或隱匿其內而犯之者。
二  毀越門扇、牆垣或其他安全設備而犯之者。
三  攜帶兇器而犯之者。
四  結夥三人以上而犯之者。
五  乘火災、水災或其他災害之際而犯之者。
六  在車站或埠頭而犯之者。
前項之未遂犯罰之。
中華民國刑法第三百二十條
(普通竊盜罪、竊佔罪)
意圖為自己或第三人不法之所有，而竊取他人之動產者，為竊盜罪，處五
年以下有期徒刑、拘役或五百元以下罰金。
意圖為自己或第三人不法之利益，而竊佔他人之不動產者，依前項之規定
處斷。
前二項之未遂犯罰之。
中華民國刑法第三百三十條
犯強盜罪而有第三百二十一條第一項各款情形之一者，處七年以上有期徒
刑。
前項之未遂犯罰之。
中華民國刑法第三百五十四條
毀棄、損壞前二條以外之他人之物或致令不堪用，足以生損害於公眾或他
人者，處二年以下有期徒刑、拘役或五百元以下罰金。
中華民國刑法第三百四十九條
收受贓物者，處三年以下有期徒刑、拘役或五百元以下罰金。
搬運、寄藏、故買贓物或為牙保者，處五年以下有期徒刑、拘役或科或併
科一千元以下罰金。
因贓物變得之財物，以贓物論。
